# 企业合并问题

提问人：onetta 时间：2015-06-25 21:26:04
陈版，您好！A公司向其股东B购买C公司40%的股权，同时向C公司的自然人股东D购买C公司15%的股权，请问此业务是否应判断为非同一控制下企业合并？是属于分步交易实现的企业合并吗？合并抵消时该如何处理呢？

回答人：chenyiwei
如果A和C原先并不是同受股东B的控制，A是在向D（非关联方）收购部分股权后才取得对C的控制权的，则属于非同一控制下的企业合并。如果两步收购交易间隔时间很短，所依据的收购基准日是同一天，则可以适当简化处理，不按照分步交易完成合并处理，而是视同一次交易取得 55 ％股权。